【裁判字號】    95,易,721
【裁判日期】    951229
【裁判案由】    竊盜
【裁判全文】
臺灣屏東地方法院刑事判決               95年度易字第721號
公  訴  人  臺灣屏東地方法院檢察署檢察官
被      告  甲○○
                      中心）
上列被告因竊盜案件，經檢察官提起公訴（95年度速偵字第147
號），被告於本院準備程序中就被訴事實為有罪之陳述，經本院
告知簡式審判程序意旨，並聽取公訴人及被告之意見後，本院合
議庭裁定改由受命法官獨任依簡式審判程序審理，判決如下：
    主  文
甲○○踰越安全設備、於夜間侵入住宅竊盜，處有期徒刑柒月。
    事  實
一、甲○○前因強盜等案件，於民國90年1 月12日經臺灣苗栗地
    方法院89年度少訴字第5 號判處應執行有期徒刑7 年10月確
    定，於94年12月28日假釋出監，現仍為假釋期間。詎猶不知
    悔改，仍基於意圖為自己不法之所有，於95年10月24日3 時
    40分許，踰越安全設備之鋁窗，侵入屏東縣竹田鄉○○村○
    ○路30號楊萬和之住宅，竊得楊萬和所有之手機1 支後（已
    發還楊萬和），正欲繼續尋找其他財物時，即為楊萬和發現
    報警查獲。
二、案經屏東縣警察局潮州分局報告臺灣屏東地方法院檢察署檢
    察官偵查起訴。
    理  由
一、本案被告甲○○所犯加重竊盜罪，並非法定刑為死刑、無期
    徒刑或最輕本刑3 年以上有期徒刑之罪，亦非高等法院管轄
    第一審之案件，而被告於本院準備程序中就被訴事實為有罪
    之陳述，本院合議庭乃裁定由受命法官獨任進行簡式審判程
    序。又簡式審判程序之證據調查，依刑事訴訟法第273 條之
    2 規定，不受同法第159 條第1 項審判外陳述排除之限制，
    再被告對於卷內之各項證據，亦不爭執證據能力，故卷內所
    列之各項證據，自得作為證據，先予敘明。
二、訊據被告甲○○對於上開犯罪事實坦誠不諱，且經被害人楊
    萬和於警詢中指述綦詳，並扣案之手機1 支，及楊萬和出具
    之贓物認領保管單、現場相片4 張，以資佐證，足見被告之
    自白應與事實相符，應堪採信，從而，本件事證已臻明確，
    被告犯行堪以認定。
三、按所謂其他安全設備，指門扇牆垣以外，依通常觀念足認防
    盜之一切設備而言，如電網、門鎖、以及窗戶等。本件被告
    甲○○於夜間踰越具有防閑作用之鋁窗，侵入屏東縣竹田鄉
    ○○村○○路30號楊萬和之住宅之行為，經核係犯刑法第32
    1 條第1 項第1 款、第2 款踰越安全設備、於夜間侵入住宅
    竊盜罪。爰審酌被告前有竊盜及強盜等犯罪前科，有臺灣高
    等法院被告前案紀錄表可稽，其素行不佳，惟本次其所取之
    財物價值不高，行竊之手段亦未具有強烈之破壞性，犯罪後
    又已坦承犯行，犯後態度良好等一切情狀，量處如主文所示
    之刑，以示儆懲。
據上論斷，應依刑事訴訟法第273 條之1 第1 項、第299 條第1
項前段、刑法第321 條第1 項第1 款、第2 款，判決如主文。
本案經檢察官靳隆坤到庭執行職務
中    華    民    國    95    年    12    月    29    日
                  刑事第四庭    法  官  王炳人
以上正本證明與原本無異。
如不服本判決應於收受本判決送達後十日內向本院提出上訴書狀
，其未敘述上訴理由者，並得於提起上訴後十日內向本院補提理
由書狀（均須按他造當事人之人數附繕本）「切勿逕送上級法院
」
中    華    民    國    96    年    1    月      2    日
                                書記官  潘豐益
中華民國刑法第321條
（加重竊盜罪）
犯竊盜罪而有左列情形之一者，處6 月以上、5 年以下有期徒刑
：
一於夜間侵入住宅或有人居住之建築物、船艦或隱匿其內而犯之
者。
二  毀越門扇、牆垣或其他安全設備而犯之者。
三  攜帶兇器而犯之者。
四  結夥三人以上而犯之者。
五  乘火災、水災或其他災害之際而犯之者。
六  在車站或埠頭而犯之者。
前項之未遂犯罰之。


司法院資訊處製作；財團法人民間司法改革基金會備份。
